【裁判字號】    99,審訴,287
【裁判日期】    990630
【裁判案由】    偽造文書等
【裁判全文】
臺灣桃園地方法院刑事判決             99年度審訴字第287號
公  訴  人  臺灣桃園地方法院檢察署檢察官
被      告  甲○○○○○ ○○.
上列被告因偽造文書等案件，經檢察官提起公訴（98年度偵字第
23502 號），嗣於本院準備程序進行中，被告就被訴事實為有罪
之陳述，經本院告知簡式審判程序之旨，並聽取當事人之意見後
，本院合議庭裁定由受命法官獨任依簡式審判程序審理，並判決
如下：
    主  文
甲○○○○○ ○○○ ○○○行使偽造私文書，足以生損害於公眾及他人，處
有期徒刑貳月，減為有期徒刑壹月，如易科罰金，以銀元佰元
即新臺幣玖佰元折算壹日，偽造如附表編號一所示之署押均沒收
；又偽造署押，足以生損害於公眾及他人，處有期徒刑貳月，如
易科罰金，以新臺幣壹仟元折算壹日，偽造如附表編號二所示之
署押均沒收；又行使偽造私文書，足以生損害於公眾及他人，處
有期徒刑貳月，如易科罰金，以新臺幣壹仟元折算壹日，偽造如
附表編號三、四所示之署押均沒收。應執行有期徒刑月，如易
科罰金，以銀元佰元即新臺幣玖佰元折算壹日，緩刑貳年，緩
刑期間付保護管束，並應向指定之政府機關、政府機構、行政法
人、社區或其他符合公益目的之機構或團體提供捌拾小時之義務
勞務。偽造如附表所示之署押均沒收。
    事  實
一、甲○○○○○ ○○○ ○○○（中文姓名「阮玉娥」）係越南國籍人民，
    於民國93年間欲來臺打工，為符合臺灣雇主之年齡需求，先
    於不詳時日，持其個人相片及表姊NGUYEN THI BICH （中文
    姓名「阮氏碧」）之身分證及戶口名簿，向越南外交部申請
    NGUYEN THI BICH 之護照，使不知情之越南外交部公務員製
    作名義人為NGUYEN THI BICH ，惟照片為甲○○○○○ ○○○ ○○○，
    護照號碼為A0000000A 號之越南國護照予甲○○○○○ ○○○ ○○○（
    該冒名之行為係外國人在中華民國領域外犯罪，亦非刑法第
    5 條規定我國刑法適用範圍）後，乃將上開護照交由越南某
    真實姓名年籍不詳之女子，持向我國駐越南台北經濟文化辦
    事處以NGUYEN THI BICH 名義申請來台從事監護工之工作，
    使該辦事處承辦之公務人員實質審查後，核發中華民國簽證
    1 紙。(一)甲○○○○○ ○○○ ○○○取得上開簽證後，乃基於偽造私文
    書以行使、非法入國及使公務員登載不實文書之犯意，於93
    年12月7 日自臺灣桃園國際機場入境，並在機場內，於如附
    表編號一所示之旅客入、出境登記表上，偽造如附表編號一
    所示之署押而偽造該入、出境登記表私文書後，連同前開不
    實之護照及中華民國簽證一併持交內政部警政署入出境管理
    局（於96年1 月2 日改制為內政部入出國移民署）查驗人員
    而行使之，使該承辦公務員誤信其為NGUYEN THI BICH 本人
    ，而將NGUYEN THI BICH 於93年12月7 日入境之不實事項登
    載於職務上所掌入出境資料，並在入、出境登記表及簽證上
    蓋用入境戳章而附著在入、出境登記表及中華民國簽證上，
    未經入出國及移民署許可，非法入境成功，足以生損害於政
    府對入出境管理之正確性及NGUYEN THI BICH 本人。甲○○○○○
     ○○○ ○○○非法入境後，復基於使公務員登載不實事項於職務
    上所掌公文書之犯意，至內政部警政署入出境管理局（於96
    年1 月2 日改制為內政部入出國移民署）所分層授權之宜蘭
    縣警察局羅東分局，將上開護照及中華民國簽證等文件，持
    向該局申請核發中華民國外僑居留證，致該局外事課之承辦
    人員形式審查後，將NGUYEN THI BICH 入境資料等不實事項
    登載於其職務上所掌管之居留外僑資料系統及外僑居留證上
    ，而發給居留證號為GD00000000號之中華民國外僑居留證，
    足生損害於NGUYEN THI BICH 及宜蘭縣政府警察局羅東分局
    外僑資料管理、外僑居留證核發暨行政院勞委會管理外籍勞
    工之正確性。(二)甲○○○○○ ○○○ ○○○來台後受雇於黃正煌擔任監
    護工，旋於93年12月19日逃離宜蘭縣冬山鄉○○路○ 段208
    號黃正煌住處，並遭黃正煌通報為行方不明之逃逸外籍勞工
    ，嗣於97年6 月19日晚間9 時10分許，在桃園縣蘆竹鄉○○
    ○街9 弄為警查獲，為掩飾其冒名入境之行為，竟基於偽造
    署押之犯意，在桃園縣政府警察局蘆竹分局外社派出所，冒
    用NGUYEN THI BICH 之名義應訊，並在如附表編號二所示之
    文件上，接續偽造如附表編號二所示之署押，足生損害於警
    察機關對於協助偵查犯罪之正確性及NGUYEN THI BICH 本人
    。(三)甲○○○○○ ○○○ ○○○移交內政部入出國及移民署專勤事務第
    一大隊辦理收容後，為順利返回越南，乃基於使公務員登載
    不實文書、偽造署押及偽造私文書以行使之犯意，先於97年
    6 月25日以護照遺失為由，向內政部入出國及移民署承辦人
    員報案，致該承辦人員將NGUYEN THI BICH 入境資料、護照
    遺失等不實事項登載於其職務上所掌管之如附表編號三所示
    之文件上，並由甲○○○○○ ○○○ ○○○在該文件上偽造如附表編號
    三所示之署押後，憑以申辦旅行文件。甲○○○○○ ○○○ ○○○乃復
    於97年7 月3 日，在如附表編號四所示之越南遺失護照申請
    旅行文件表上偽造「NGUYEN THI BICH 」署名1 枚，以表示
    由NGUYEN THI BICH 申請旅行文件之意思，再交還予承辦人
    員辦理旅行文件而行使之，均足以生損害於內政部入出國及
    移民署對外來人士管理之正確性及NGUYEN THI BICH 本人。
二、案經內政部入出國及移民署專勤事務第一大隊桃園縣專勤隊
    移送臺灣桃園地方法院檢察署檢察官偵查起訴。
    理  由
一、本案被告甲○○○○○ ○○○ ○○○所犯之罪，並非法定刑為死刑、無
    期徒刑或最輕本刑3 年以上有期徒刑之罪，亦非高等法院管
    轄第一審之案件，而被告於準備程序中就被訴事實已為有罪
    之陳述，經本院告知簡式審判程序之旨，並聽取當事人之意
    見後，本院合議庭乃依刑事訴訟法第273 條之1 第1 項規定
    ，裁定由受命法官獨任進行簡式審判程序，合先敘明。
二、上揭事實，業據被告甲○○○○○ ○○○ ○○○於警詢、偵查及本院審
    理中均坦承不諱，並有證人即被告之夫鄭士傑於警詢及偵查
    中之證述，復有如附表編號二、三、四所示之文件及內政部
    入出國及移民署外僑入出境資料處理系統查詢表、外勞居留
    資料查詢表、原入境資料表、旅客入出境紀錄查詢表各1 份
    附卷可稽，足認被告任意性之自白與事實相符，堪以採信。
    本件事證明確，被告犯行均堪認定，應依法論科。
三、查入出國及移民法業於96年12月26日修正公布，其施行日期
    經授權由行政院公告定自97年8 月1 日起施行。關於未經許
    可入國罪，由修正前該法第54條修正為第74條，其構成要件
    與法定刑則未變更，修正前後規定處罰之輕重相同，並無有
    利不利之情形，即非法律變更，應逕適用修正後之規定（最
    高法院95年度第21次刑事庭會議決議參照），合先敘明。又
    被告事實欄一(一)之行為後，刑法已於94年2 月2 日修正公布
    ，並於95年7 月1 日施行，修正後第2 條第1 項規定：「行
    為後法律有變更者，適用行為時之法律。但行為後之法律有
    利於行為人者，適用最有利於行為人之法律。」此項修正乃
    為符合刑法第1 條罪刑法定主義之要求，貫徹法律禁止溯及
    既往原則，屬規範行為後法律變更所生新舊法律比較適用之
    準據法，無比較新舊法之問題，應逕適用修正後刑法決定新
    舊法之適用，先予敘明。又刑法第2 條第1 項既曰法律，自
    較刑之範圍為廣；除法律有特別規定者（如修正後刑法第2
    條第2 項非拘束人身自由之保安處分適用裁判時法，修正後
    刑法施行法第9 條之3 規定之情形），應依其規定；或事關
    執行之緩刑之宣告，或犯罪在刑法修正施行前，自首在刑法
    施行後之自首部分，或程序之規定（程序從新，如刑法第40
    條沒收宣告之程序規定），應適用裁判時之修正後刑法之規
    定外；依修正後刑法第2 條第1 項比較時，應就罪刑有關之
    共犯、未遂犯、連續犯、牽連犯、結合犯，以及累犯加重，
    自首減輕暨其他法定加減原因（如身分加減）與加減例等一
    切情形，綜其全部之結果而為比較後整個適用，不能割裂而
    分別適用有利益之條文，緩刑部分則應逕適用新法，有最高
    法院95年5 月23日95年度第8 次刑庭會議決議可參。惟此所
    謂割裂適用，係指與罪刑有關之本刑而言，不包括易刑處分
    在內，有關易科罰金及易服勞役之折算標準，應分別為新舊
    法有利不利之比較，依刑法第2 條第1 項從舊從輕原則定其
    易刑之折算標準，最高法院亦著有96年度臺上字第2790、69
    56號判決意旨足憑。其中修正後刑法第55條關於想像競合犯
    之規定，增列「不得科以較輕罪名所定最輕本刑以下之刑」
    ，惟此僅係法理之明文化，非屬法律之變更，無新、舊法比
    較之問題。茲就新舊法之比較適用說明如下：
  (一)刑法第33條第5 款關於罰金刑之規定：刑法分則編各罪所定
    罰金刑之貨幣單位原為銀元，修正前刑法第33條第5 款規定
    ：「罰金：1 元（銀元）以上。」，而依98年4 月29日廢止
    前罰金罰鍰提高標準條例規定，72年6 月26日前修正之刑法
    部分條文罰金數額提高2 至10倍，其後修正者則不提高倍數
    ，並依現行法規所定貨幣單位折算新臺幣條例規定，以銀元
    1 元折算新臺幣3 元；修正後刑法第33條第5 款規定：「罰
    金：新臺幣1 千元以上，以百元計算之。」，故刑法分則法
    定本刑中列有罰金者，其法定最低度罰金因之提高，涉及科
    刑規範變更，故仍有比較新舊法之必要（最高法院96年度臺
    上字第1464號判決意旨參照）。而刑法第33條第5 款所定罰
    金貨幣單位經修正為新臺幣後，刑法分則各罪所定罰金刑之
    貨幣單位亦應配合修正為新臺幣，為使刑法分則編各罪所定
    罰金之最高數額與刑法修正前趨於一致，乃增訂刑法施行法
    第1 條之1 ：「中華民國94年1 月7 日刑法修正施行後，刑
    法分則編所定罰金之貨幣單位為新臺幣。94年1 月7 日刑法
    修正時，刑法分則編未修正之條文定有罰金者，自94年1 月
    7 日刑法修正施行後，就其所定數額提高為30倍。但72年6
    月26日至94年1 月7 日新增或修正之條文，就其所定數額提
    高為3 倍。」；從而，刑法分則編各罪所定罰金刑之最高數
    額，於上述規定修正後並無不同，惟修正後刑法第33條第5
    款所定罰金刑最低數額，較之修正前提高，自以修正前刑法
    第33條第5 款規定有利於被告。
  (二)修正後刑法第55條後段關於牽連犯之規定業經刪除，故被告
    所犯各罪，修正後即應予分論併罰。比較新、舊法結果，適
    用被告行為時之法律即修正前刑法第55條後段牽連犯之規定
    ，自較有利於被告。
  (三)刑法第51條規定：「數罪併罰，分別宣告其罪之刑，依左列
    各款定其應執行者」，其中修正前該條第5 款係規定：「宣
    告多數有期徒刑者，於各刑中之最長期以上，各刑合併之刑
    期以下，定其刑期。但不得逾20年」；修正後該條第5 款則
    規定：「宣告多數有期徒刑者，於各刑中之最長期以上，各
    刑合併之刑期以下，定其刑期。但不得逾30年」，經比較結
    果，以修正前刑法之規定較有利於被告。
  (四)綜合上述各條文修正前後之比較，行為時之法律較有利於行
    為人，依刑法第2 條第1 項前段之規定，應整體適用被告行
    為時即修正前刑法之規定。
四、論罪科刑：
  (一)事實欄一(一)行為部分：
  1.被告以NGUYEN THI BICH 名義入、出境之意思親自在入、出
    境登記表上填寫入境資料，及冒用NGUYEN THI BICH 名義在
    入、出境登記表上簽名，並經內政部入出國及移民署查驗人
    員收受，足見該入、出境登記表已具備文書之內容及表彰製
    作名義人之名義性，而為文書無誤。是核被告在入、出境登
    記表上偽簽NGUYEN THI BICH 署名，係犯刑法第217 條第1
    項之偽造署押罪。被告將偽造之入、出境登記表私文書持交
    我國管理入境通關之公務員申請進入我國境內行使，核其所
    為係犯刑法第216 條、第210 條之行使偽造私文書罪。又機
    場內之內政部入出國及移民署查驗人員於其職務上所掌之旅
    客入出境紀錄之電磁紀錄應屬準公文書，刑法第220 條第2
    項、第3 項定有明文。而外國人所持護照倘為偽冒，因需調
    閱護照申請資料及本人身分證件始能查核，而不易由查驗人
    員於國境查驗證照短時間內查覺，是查驗人員於旅客入境通
    關時審查護照、簽證形式上之正確性後，即將其入境資料登
    載於公文書上，核被告此部分所為，係犯刑法第214 條使公
    務員登載不實罪。再按「外國人持有效簽證或適用以免簽證
    方式入國之有效護照或旅行證件，經入出國及移民署查驗許
    可入國後，取得停留、居留許可」「外國人依前條規定申請
    居留或變更居留原因，有下列情形之一者，入出國及移民署
    得不予許可：... 五、冒用身分或以不法取得、偽造、變造
    之證件申請。」，入出國及移民法第22條第1 項、第24條第
    1 項第5 款分別定有明文。被告冒用NGUYEN THI BICH 身分
    進入我國，依法得不予許可核發居留證，而屬未經許可入國
    ，核其所為，係犯入出國及移民法第74條之未經許可入國罪
    。被告偽造私文書之低度行為，為其行使之高度行為所吸收
    ，而其偽造NGUYEN THI BICH 署名之行為，則為其偽造私文
    書之階段行為，均不另論罪。被告所犯行使偽造私文書、未
    經許可入國及使公務員登載不實文書犯行間，係為偽以NGU
    YEN THI BICH之身分來台工作之同一行使偽造私文書行為，
    而觸犯數罪名，應依刑法第55條想像競合犯之規定，論以較
    重之行使偽造私文書一罪。起訴書雖漏未論列被告在入、出
    境登記表上偽簽NGUYEN THI BICH 署名，並將偽造之入、出
    境登記表私文書持交我國管理入境通關之公務員申請進入我
    國境內行使之行為，然此部分犯罪事實業經公訴檢察官當庭
    擴張，且與前揭起訴被告未經許可入國及使公務員登載不實
    文書罪間有想像競合犯之裁判上一罪關係，本院自應一併審
    理。
  2.按刑法第214 條所謂使公務員登載不實事項於公文書罪，須
    一經他人之聲明或申報，公務員即有登載之義務，並依其所
    為之聲明或申報予以登載，而屬不實之事項者，始足構成，
    若其所為聲明或申報，公務員尚須為實質之審查，以判斷其
    真實與否，始得為一定之記載者，即非本罪所稱之使公務員
    登載不實，最高法院73年臺上字第1710號判例意旨可資參照
    。又外國人取得居留資格後，應於15日內，向主管機關申請
    外僑居留證，96年12月26日修正公布前之入出國及移民法第
    22條第1 項定有明文。已入國者，得以書面委託他人代辦申
    請居留事項；申請居留案件，其資料不符或欠缺者，應於主
    管機關通知送達翌日起15日內補正；外國人申請外僑居留證
    ，應備外僑居留證申請書、護照及居留簽證、其他證明文件
    ，及最近半身脫帽正面照片2 張，送主管機關（內政部入出
    國及移民署設立前，此項業務係由外國人居留地之警察局辦
    理），此觀97年2 月14日修正公布前之入出國及移民法施行
    細則第8 條第1 項、第8 條之1 及外國人停留居留及永久居
    留辦法第5 條第1 項、第18條等規定甚明。綜上規定，足認
    主管機關核發外僑居留證時，係以形式審查而登載於其職務
    上所掌之公文書。至於核發外僑居留證後，主管機關事後雖
    應對該外國人執行查察登記其從事之活動是否與居留目的相
    符等實質事項，惟此僅係主管機關事後查察、判斷有無撤銷
    外僑居留證事由存在之規範，此觀外國人居留或永久居留查
    察登記辦法第2 條、第5 條、第8 條之規定，亦甚明確，自
    不得以此反謂主管機關核發外僑居留證時，即有實質審查權
    限。是被告非法入境後，至內政部警政署入出境管理局（於
    96年1 月2 日改制為內政部入出國移民署）所分層授權之宜
    蘭縣警察局羅東分局，將上開護照及中華民國簽證等文件，
    持向該局申請核發中華民國外僑居留證，致該局外事課之承
    辦人員將NGUYEN THI BICH 入境資料等不實事項登載於其職
    務上所掌管之居留外僑資料系統及外僑居留證上，而發給居
    留證號為GD00000000號之中華民國外僑居留證，核其所為，
    係犯刑法第214 條使公務員登載不實罪。起訴書雖已記載該
    部分事實，惟未以論罪，本院自應予補充。又被告此部分所
    犯刑法第214 條使公務員登載不實罪與上開行使偽造私文書
    罪間，係為偽以NGUYEN THI BICH 之身分來台工作之同一目
    的，有方法結果之牽連關係，應依修正前刑法第55條後段規
    定，從一重之行使偽造私文書罪處斷。
  (二)事實欄一(二)行為部分：
    被告在桃園縣政府警察局蘆竹分局外社派出所，冒用NGUYEN
    THI BICH之名義應訊，並在如附表編號二所示之筆錄上，偽
    造如附表編號二所示之署押，核其所為，係犯刑法第217 條
    第1 項之偽造署押罪。其在時間、空間密接情形下，接續偽
    造NGUYEN THI BICH 之署名及指印共4 枚，為接續犯一罪。
  (三)事實欄一(三)行為部分：
    被告於97年6 月25日以護照遺失為由，向內政部入出國及移
    民署承辦人員報案，致該承辦人員依被告申報而將NGUYEN
    THI BICH入境資料、護照遺失等不實事項登載於其職務上所
    掌管之內政部入出國及移民署受理報案單上，核被告該部分
    所為，係犯刑法第214 條使公務員登載不實罪。又內政部入
    出國及移民署受理報案單係承辦人員依法製作，雖於該單左
    下處命報案人簽名確認並繳回，惟無承載一定之意思表示而
    為證明之用意，是核被告該部分所為，係犯刑法第217 條第
    1 項之偽造署押罪，並不成立行使偽造之私文書罪。再被告
    於97年7 月3 日，在如附表編號四所示之越南遺失護照申請
    旅行文件表上偽造「NGUYEN THI BICH 」署名1 枚，以表示
    由NGUYEN THI BICH 申請旅行文件之意思，該申請文件自為
    私文書無疑；是核被告在越南遺失護照申請旅行文件表上偽
    造「NGUYEN THI BICH 」署名1 枚之行為，係犯刑法第217
    條第1 項之偽造署押罪；被告再將該偽造越南遺失護照申請
    旅行文件交還予承辦人員辦理旅行文件而行使之行為，係犯
    刑法第216 條、第210 條之行使偽造私文書罪；被告偽造私
    文書之低度行為，為其行使之高度行為所吸收，而其偽造
    NGUYEN THI BICH 署名之行為，則為其偽造私文書之階段行
    為，均不另論罪。被告上開所犯使公務員登載不實罪、偽造
    署押罪及行使偽造私文書罪犯行間，均係為達其順利返回越
    南之同一目的下所為，為不法結果單一，法律上應評價為行
    為單數，而依刑法第55條想像競合犯之規定，論以較重之行
    使偽造私文書一罪。起訴書雖漏未論列被告於97年6 月25日
    以護照遺失為由，向內政部入出國及移民署承辦人員報案，
    致該承辦人員依被告申報而將NGUYEN THI BICH 入境資料、
    護照遺失等不實事項登載於其職務上所掌管之內政部入出國
    及移民署受理報案單上，並該單左下處偽簽NGUYEN THI
    BICH署名之行為，然此部分犯罪事實業經公訴檢察官當庭擴
    張，且與前揭起訴被告行使偽造越南遺失護照申請旅行文件
    私文書罪間有想像競合犯之裁判上一罪關係，本院自應一併
    審理。被告所犯上開行使偽造私文書及偽造署押3 罪間，犯
    意各別，行為互殊，應予分論併罰。
  (四)爰審酌被告持冒用他人名義之偽造護照非法入境我國，嚴重
    破壞我國關於外國人入出境之管制，惟其動機僅為工作賺錢
    ，並未冒名在國內從事其他不法活動，且犯後坦承犯行，態
    度良好及已與我國人合法結婚，營正常婚姻生活等一切情狀
    ，分別量處如主文所示之刑。
  (五)被告事實欄一(一)所載犯行之犯罪時間，係在96年4 月24日以
    前，合於中華民國九十六年罪犯減刑條例所定之減刑條件，
    爰依該條例規定減其宣告刑二分之一。又被告事實欄一(一)所
    載犯行，其於行為時，刑法第41條第1 項前段規定：「犯最
    重本刑為5 年以下有期徒刑以下之刑之罪，而受6 個月以下
    有期徒刑或拘役之宣告，因身體、教育、職業、家庭之關係
    或其他正當事由，執行顯有困難者，得以1 元以上3 元以下
    折算1 日，易科罰金」，再依據行為時（現已廢止）之罰金
    罰鍰提高標準條例第2 條：「依刑法第41 條 易科罰金或第
    42條第2 項易服勞役者，均就其原定數額提高為100 倍折算
    1 日；法律所定罰金數額未依本條例提高倍數，或其處罰法
    條無罰金刑之規定者，亦同」之規定，被告行為時之易科罰
    折算標準，應以銀元100 元、200 元、300 元折算1 日，經
    依現行法規定所定貨幣單位折算新臺幣條例第2 條規定折算
    為新臺幣後，應以新臺幣300 元、600 元、900 元折算1 日
    。惟95年7 月1 日修正公布施行之刑法第41 條 第1 項前段
    則規定：「犯最重本刑為5 年以下有期徒刑以下之刑之罪，
    而受6 個月以下有期徒刑或拘役之宣告者，得以新臺幣1000
    元、2000元或3000元折算1 日，易科罰金。」，而95年4 月
    28日修正同年7 月1 日施行之罰金罰金提高標準條例則刪除
    第2 條之規定，是比較新舊法結果，自以舊法有利於被告；
    爰依修正前刑法第41條第1 項前段、廢止前罰金罰金提高標
    準條例第2 條、現行法規所定貨幣單位折算新臺幣條例第2
    條規定，就被告事實欄一(一)所載犯行之減刑後宣告刑部分諭
    知如易科罰金，以銀元300 元即新臺幣900 元折算1 日之折
    算標準。其餘部分則依修正後之刑法第41條第1 項前段，以
    新臺幣1000元折算1 日。並就前開各宣告刑，依修正前刑法
    第51條第5 款之規定，定應執行刑。末按，定執行刑之立法
    意旨，一方面為執行刑之便利，他方面係為受刑人之利益，
    是如被告所犯之數罪中，其易科罰金之折算標準有所不同者
    ，即應擇有利被告之折算標準（最高法院84年度臺非字452
    號判決意旨參照）；查前開宣告刑部分，既有不同之易科罰
    金折算標準，揆諸前開判決意旨所述，自應就前開應執行刑
    部分，諭知被告如易科罰金，以銀元300 元即新臺幣900 元
    折算1 日。
  (六)被告未曾受有期徒刑以上刑之宣告，此有臺灣高等法院被告
    前案紀錄表在卷可稽，本院認其經此科刑教訓後應已知所警
    惕，而無再犯之虞，爰依刑法第74條第1 項第1 款、第2 項
    第5 款及第93條第1 項第2 款之規定，併予諭知如主文所示
    之緩刑期間，並於緩刑期間付保護管束，及向指定之政府機
    關、政府機構、行政法人、社區或其他符合公益目的之機構
    或團體提供如主文所示之義務勞務期間，以啟自新。
  (七)至未扣案如附表編號一、四所示之文件，業經被告向內政部
    入出國及移民署人員行使，而為內政部入出國及移民署所有
    ，惟其上偽造如附表編號一、四所示之署押及如附表編號二
    、三所示之署押，不問屬於犯人與否，均應依刑法第219 條
    之規定宣告沒收。
據上論斷，應依刑事訴訟法第273 條之1 第1 項、第299 條第1
項前段，入出國及移民法第74條，刑法第2 條第1 項前段、第11
條前段、第216 條、第210 條、第214 條、第217 條第1 項、第
55條、第41條第1 項前段、第74條第1 項第1 款、第2 項第5 款
、第93條第1 項第2 款、第219 條，修正前刑法第55條後段、第
41 條 第1 項前段、第51條第5 款，中華民國九十六年罪犯減刑
條例第2 條第1 項第3 款、第7 條、第9 條、第11條，刑法施行
法第1 條之1 第1 項、第2 項前段，廢止前罰金罰鍰提高標準條
例第2 條，現行法規所定貨幣單位折算新臺幣條例第2 條，判決
如主文。
本案經檢察官黃怡菁到庭執行職務。
中    華    民    國    99    年     6    月    30    日
                        刑事庭  法  官  鍾雅蘭
以上正本證明與原本無異。
如不服本判決，應於判決送達後10日內向本院提出上訴狀（應附
繕本），其未敘述上訴理由者，應於上訴期間屆滿後20日內補提
理由書狀於本院，上訴於臺灣高等法院。
                                書記官  陳恩如
中    華    民    國    99    年     6    月    30    日
附錄本案論罪科刑依據之法條：
中華民國刑法第210 條
（偽造變造私文書罪）
偽造、變造私文書，足以生損害於公眾或他人者，處5 年以下有
期徒刑。
中華民國刑法第214 條
（使公務員登載不實罪）
明知為不實之事項，而使公務員登載於職務上所掌之公文書，足
以生損害於公眾或他人者，處3 年以下有期徒刑、拘役或5 百元
以下罰金。
中華民國刑法第216 條
（行使偽造變造或登載不實之文書罪）
行使第210 條至第215 條之文書者，依偽造、變造文書或登載不
實事項或使登載不實事項之規定處斷。
刑法第217條第1 項
（偽造盜用印章印文或署押罪）
偽造印章、印文或署押，足以生損害於公眾或他人者，處3 年以
下有期徒刑。
入出國及移民法第74條
未經許可入國或受禁止出國處分而出國者，處3 年以下有期徒刑
、拘役或科或併科新臺幣9 萬元以下罰金
附表：
┌─┬─────────┬───────────┐
│編│偽造署押所在之文件│偽造署押之內容        │
│號│                  │                      │
├─┼─────────┼───────────┤
│一│旅客入、出境登記表│入、出境登記表係一式二│
│  │                  │聯，第一聯為入境登記表│
│  │                  │、第二聯為出境登記表，│
│  │                  │在第一聯上偽造「NGUYEN│
│  │                  │THI BICH」之署名1 枚，│
│  │                  │因複寫而在第二聯上亦有│
│  │                  │偽造「NGUYEN THI BICH │
│  │                  │」之署名1 枚          │
├─┼─────────┼───────────┤
│二│桃園縣政府警察局蘆│於筆錄騎縫處偽造「  │
│  │竹分局外社派出所97│NGUYEN THI BICH 」指印│
│  │年6 月20日12時30分│2 枚                  │
│  │至50分第一次違法外│於筆錄末被訊問人欄上│
│  │勞談話筆錄        │偽造「NGUYEN THI BICH │
│  │                  │」署名及指印各1 枚    │
├─┼─────────┼───────────┤
│三│內政部入出國及移民│於左下角處「上述內容經│
│  │署受理報案單      │報案人確認無誤後始簽名│
│  │                  │捺印」欄內偽造「NGUYEN│
│  │                  │THI BICH」署名及指印各│
│  │                  │1 枚                  │
├─┼─────────┼───────────┤
│四│越南遺失護照申請旅│於申請人欄上偽造「    │
│  │行文件表          │NGUYEN THI BICH 」署名│
│  │                  │1 枚                  │
└─┴─────────┴───────────┘

司法院資訊處製作；財團法人民間司法改革基金會備份。
